da: Long block-motors fuldstændighed: Motorblok; Knastaksel; Plejlstænger; Krumtapaksel; Topstykke(r); Frontdæksel/tandremsskærm; Pakninger og tætninger (sæt); Oliekar; Stempler; Styresæt/tandrem/kæde; Ventildæksel(er); Ventilstyringskomponenter; Andet
pl: Kompletność long blocku: Blok; Wałek rozrządu; Korbowody; Wał korbowy; Głowice cylindrów; Pokrywa przednia / pokrywa rozrządu; Uszczelki i uszczelniacze (zestaw); Miska olejowa; Tłoki; Zestaw rozrządu / pasek / łańcuch; Pokrywy zaworów; Elementy układu rozrządu; Inne
it: Completezza del long block: Monoblocco; Albero a camme; Bielle; Albero motore; Testata/e; Coperchio anteriore/della distribuzione; Guarnizioni e sigilli (kit); Coppa dell’olio; Pistoni; Kit/cinghia/catena di distribuzione; Coperchio/i delle valvole; Componenti distribuzione valvole; Altro
ja: ロングブロックの完全性: ブロック; カムシャフト; コネクティングロッド; クランクシャフト; シリンダーヘッド; フロントカバー/タイミングカバー; ガスケット & シール (キット); オイルパン; ピストン; タイミングセット/ベルト/チェーン; バルブカバー; バルブトレインコンポーネント; その他
lt-LT: Ilgojo variklio bloko komplektiškumas: Blokas; Paskirstymo velenas; Švaistikliai; Alkūninis velenas; Cilindrų galvutė (-ės); Priekinis dangtis / paskirstymo dangtis; Tarpiklių ir riebokšlių rinkinys; Alyvos karteris; Stūmokliai; Paskirstymo rinkinys / diržas / grandinė; Vožtuvų dangtelis (-iai); Vožtuvų mechanizmo komponentai; Kita
sl-SI: Stopnja dokončanosti motorja: Blok; Odmična gred; Ojnice; Motorna gred; Glava(e) motorja; Sprednji pokrov/pokrov krmilnega mehanizma; Tesnila in semeringi (komplet); Oljno korito; Bati; Krmilni komplet/jermen/veriga; Pokrov(i) ventilov; Sestavni deli krmilja ventilov; Drugo
pt-BR: Bloco longo completude: Bloco; Comando de válvulas; Bielas; Virabrequim; Cabeçote(s) de cilindro; Tampa frontal/tampa de distribuição; Juntas e retentores (kit); Cárter de óleo; Pistões; Kit/correia/corrente de distribuição; Tampa(s) de válvula; Componentes do trem de válvulas; Outro
hr-HR: Potpunost dugog bloka: Blok; Bregasta osovina; Klipnjače; Radilica; Glava/glave cilindra; Prednji poklopac / poklopac razvodnog mehanizma; Brtve (komplet); Karter; Klipovi; Razvodni set / remen / lanac; Poklopac/poklopci ventila; Komponente razvodnog mehanizma; Ostalo
pt-PT: Integralidade do bloco longo: Bloco; Árvore de cames; Bielas; Cambota; Cabeça(s) do motor; Tampa frontal/tampa da distribuição; Juntas e vedantes (kit); Cárter; Pistões; Conjunto/correia/corrente de distribuição; Tampa(s) das válvulas; Componentes da distribuição; Outro
zh-TW: 引擎長本體完整度: 引擎本體; 凸輪軸; 連桿; 曲軸; 汽缸蓋; 前蓋/正時齒輪蓋; 墊片與密封件 (工具包); 油底殼; 活塞; 正時套件/皮帶/鏈條; 汽門蓋; 汽門機構元件; 其他
tr: Uzun blok bütünlük durumu: Blok; Eksantrik mili; Biyel kolları; Krank mili; Silindir kapağı/kapakları; Ön kapak/triger kapağı; Conta ve keçeler (kit); Yağ karteri; Pistonlar; Triger seti/kayışı/zinciri; Supap kapağı/kapakları; Supap mekanizması bileşenleri; Diğer
hu: Hosszú blokk teljessége: Blokk; Vezérműtengely; Hajtókarok; Főtengely; Hengerfej(ek); Első fedél / vezérműfedél; Tömítések (készlet); Olajteknő; Dugattyúk; Vezérlés készlet / szíj / lánc; Szelepfedél / szelepfedelek; Szelepvezérlés alkatrészei; Egyéb
nb: Fullstendighet av lang blokk: Blokk; Kamaksel; Råder; Veivaksel; Topplokk; Frontdeksel/registerdeksel; Pakninger og tetninger (sett); Bunnpanne; Stempler; Registersett/reim/kjede; Ventildeksel; Ventilstyringskomponenter; Annet
nl: Long block volledigheid: Blok; Nokkenas; Drijfstangen; Krukas; Cilinderkop(pen); Voordeksel/distributiedeksel; Pakkingen & afdichtingen (kit); Carterpan; Zuigers; Distributieset/riem/ketting; Kleppendeksel(s); Kleppenmechanisme-onderdelen; Anders
fi: Osittain kootun moottorin täydellisyys: Lohko; Nokka-akseli; Kiertokanget; Kampiakseli; Sylinterikannet; Etukansi/jakopään kansi; Tiivistesarja; Öljypohja; Männät; Jakopään sarja/hihna/ketju; Venttiilikopat; Venttiilikoneiston osat; Muu
vi: Hoàn thành khối dài: Lốc máy; Trục cam; Thanh truyền; Trục khuỷu; Nắp xi lanh; Nắp trước/nắp sên cam; Bộ gioăng phớt; Cácte dầu; Pít-tông; Bộ/dây đai/dây sên cam; Nắp van; Linh kiện hệ thống van; Khác
sk-SK: Úplnosť dlhého bloku: Blok; Vačkový hriadeľ; Ojnice; Kľukový hriadeľ; Hlavy valcov; Predný kryt/kryt rozvodov; Súprava tesnení a gufier; Olejová vaňa; Piesty; Rozvodová sada/remeň/reťaz; Kryty ventilov; Komponenty rozvodu ventilov; Iné
sv: Kompletthetsgrad för långblock: Block; Kamaxel; Vevstakar; Vevaxel; Cylinderhuvud(en); Kåpa/transmissionskåpa; Packningar och tätningar (kit); Oljetråg; Kolvar; Kamremssats/rem/kedja; Ventilkåpor; Ventilmekanismkomponenter; Annat
cs: Úplnost dlouhého bloku: Blok motoru; Vačková hřídel; Ojnice; Kliková hřídel; Hlavy válců; Přední kryt / kryt rozvodů; Těsnění a gufera (sada); Olejová vana; Písty; Sada rozvodů / řemen / řetěz; Víka ventilů; Komponenty ventilového rozvodu; Jiné
ro-RO: Completitudinea blocului lung: Bloc motor; Ax cu came; Biele; Arbore cotit; Chiulasă (chiulase); Capac frontal/capac distribuție; Garnituri și simeringuri (kit); Baie de ulei; Pistoane; Set distribuție/curea/lanț; Capac supape (capace); Componente distribuție; Altele
bg-BG: Степен на комплектност на дългия блок: Блок; Разпределителен вал; Биели; Колянов вал; Цилиндрова глава/глави; Преден капак/капак на ангренажа; Гарнитури и уплътнения (комплект); Картер; Бутала; Ангренажен комплект/ремък/верига; Капак/капаци на клапаните; Компоненти на газоразпределителния механизъм; Други
ko: 롱 블록 완전성: 블록; 캠샤프트; 커넥팅 로드; 크랭크샤프트; 실린더 헤드; 프런트 커버/타이밍 커버; 개스킷 및 씰(키트); 오일 팬; 피스톤; 타이밍 세트/벨트/체인; 밸브 커버; 밸브트레인 구성 요소; 기타
ru: Комплектность длинного блока: Блок; Распределительный вал; Шатуны; Коленчатый вал; Головка(-и) блока цилиндров; Передняя крышка / крышка ГРМ; Прокладки и уплотнения (комплект); Масляный поддон; Поршни; Комплект ГРМ / ремень / цепь; Клапанная(-ые) крышка(-и); Компоненты клапанного механизма; Другое
el: Πληρότητα μπλοκ κινητήρα: Μπλοκ κινητήρα; Εκκεντροφόρος; Μπιέλες; Στροφαλοφόρος άξονας; Κυλινδροκεφαλή(ές); Μπροστινό κάλυμμα/κάλυμμα χρονισμού; Φλάντζες και τσιμούχες (κιτ); Κάρτερ λαδιού; Έμβολα; Σετ χρονισμού/ιμάντας/καδένα; Κάλυμμα(τα) βαλβίδων; Εξαρτήματα συστήματος βαλβίδων; Άλλο
de: Vollständigkeit des Longblocks: Motorblock; Nockenwelle; Pleuel; Kurbelwelle; Zylinderkopf/-köpfe; Stirndeckel/Steuergehäusedeckel; Dichtungen & Simmerringe (Kit); Ölwanne; Kolben; Steuersatz/Zahnriemen/Steuerkette; Ventildeckel; Ventiltriebkomponenten; Sonstige
fr: Composition de l’ensemble bloc-moteur: Bloc; Arbre à cames; Bielles; Vilebrequin; Culasse(s); Carter avant / de distribution; Joints (kit); Carter d’huile; Pistons; Kit de distribution / courroie / chaîne; Couvre-culasse(s); Composants de la distribution; Autre
zh-CN: 长缸体完整性: 缸体; 凸轮轴; 连杆; 曲轴; 气缸盖; 前盖/正时盖; 垫片和密封件（套件）; 油底壳; 活塞; 正时套件/皮带/链条; 气门室盖; 配气机构组件; 其他
th: ความสมบูรณ์ของบล็อกยาว: บล็อก; เพลาลูกเบี้ยว; ก้านสูบ; เพลาข้อเหวี่ยง; ฝาสูบ; ฝาครอบหน้า/ฝาครอบไทม์มิ่ง; ปะเก็นและซีล (ชุด); อ่างน้ำมันเครื่อง; ลูกสูบ; ชุดไทม์มิ่ง/สายพาน/โซ่; ฝาครอบวาล์ว; ชิ้นส่วนชุดวาล์ว; อื่นๆ
en: Long block completeness: Block; Camshaft; Connecting rods; Crankshaft; Cylinder head(s); Front cover/timing cover; Gaskets & seals (kit); Oil pan; Pistons; Timing set/belt/chain; Valve cover(s); Valvetrain components; Other
es: Integridad del bloque largo: Bloque; Árbol de levas; Bielas; Cigüeñal; Culata(s); Cubierta delantera/cubierta de distribución; Juntas y sellos (kit); Cárter de aceite; Pistones; Kit/correa/cadena de distribución; Tapa(s) de válvulas; Componentes del tren de válvulas; Otro